臺灣高等法院刑事判決　　　　　　　 100年度侵上訴字第37號
上　訴　人
即　被　告　莊○○原名莊○○.      ○○
指定辯護人　本院公設辯護人周君穎
上列上訴人因妨害性自主案件，不服臺灣板橋地方法院99年度訴
字第1867號，中華民國100年1月28日第一審判決（起訴案號：臺
灣板橋地方法院檢察署99年度偵字第10070號），提起上訴，本
院判決如下：
    主  文
上訴駁回。
    事  實                                                                
一、莊○○前於民國95年間，因違反兒童及少年性交易防制條例
    案件，經法院判處有期徒刑3月確定，於95年6月2日易科罰
    金執行完畢。詎猶不知悔改，於99年3月18日某時，透過網
    際網路「北部人UT聊天室」結識警詢代號00000000號之成年
    女子（真實姓名及年籍資料詳卷內代碼表，下稱Ａ女），遂
    與Ａ女相約於翌（19）日晚間8、9時許，在新北市○○區○
    ○路2段與憲訓路交岔路口之全家便利商店見面後，莊○○
    先駕車搭載Ａ女前往新北市新莊區新泰國中附近頂好超市旁
    滷味攤購買滷味，復以聊天為由，搭載Ａ女至址設新北市新
    莊區○○○路187號之香奈兒汽車旅館，入住該旅館226號房
    。嗣Ａ女於同年月20日凌晨1時許擬先離去，為莊○○所阻
    ，兩人一言不合，爆發口角衝突。莊○○竟基於強制性交之
    犯意（起訴書及原審判決均誤繕為基於強制猥褻及強制性交
    之犯意），見Ａ女走向房門，旋徒手抓住Ａ女手臂，將Ａ女
    拉回壓制在床，Ａ女亦手持鑰匙刮傷莊○○胸膛而反抗之。
    莊○○竟對Ａ女恫稱「我本來真的很想好好對妳，但是妳惹
    惱我，我要強暴妳」、「信不信我強暴妳，信不信我現在就
    殺了妳」等語，使Ａ女心生畏懼，復不顧Ａ女掙扎，扯破Ａ
    女所著內褲，並掐住Ａ女脖子，Ａ女撥開莊○○之手後，雙
    方僵持不下。Ａ女見如不順從莊○○之意，恐不利於己，迫
    於無奈始屈意向莊○○表示「你不要強暴我，我幫你打手槍
    好不好？」等語，莊○○乃同意以此方式，違反Ａ女意願，
    由Ａ女為其撫摸性器官。期間，莊○○更進而不顧Ａ女反對
    ，除以徒手撫摸Ａ女胸部、下體，及以性器官摩擦Ａ女外陰
    部之外，且以手指插入Ａ女陰道方式，而對Ａ女強制性交得
    逞。嗣於同日凌晨3時許，莊○○載同Ａ女擬離去該汽車旅
    館，惟因莊○○所攜現金不足以支付延長旅館休息時間之費
    用，經該旅館人員王愷勛要求，乃將Ａ女留在現場，由莊○
    ○昇外出領款而未回，經Ａ女電聯友人求救，該友人報警處
    理，始查悉上情。
二、案經Ａ女訴由新北市政府警察局新莊分局移請臺灣板橋地方
    法院檢察署檢察官偵查起訴。
    理      由                
壹、程序方面：
一、按被告以外之人於偵查中向檢察官所為之陳述，除顯有不可
    信之情況者外，得為證據，刑事訴訟法第159條之1第2項定
    有明文。蓋現行法之檢察官仍有訊問被告、證人及鑑定人之
    權限，其應踐行之程序又多有保障被告或被害人之規定，證
    人、鑑定人於偵查中亦均須具結，就刑事訴訟而言，其司法
    屬性甚高；而檢察官於偵查程序取得之供述證據，其過程復
    尚能遵守法令之規定，是其訊問時之外部情況，積極上具有
    某程度之可信性，除消極上顯有不可信之情況者外，均得為
    證據。故主張其為不可信積極存在之一方，自應就此欠缺可
    信性外部保障之情形負舉證責任，最高法院98年度台上字第
    2904號判決要旨參照。從而，被告以外之人前於偵查中，經
    具結後所為證述，除反對該項供述具有證據能力之一方，已
    釋明「顯有不可信之情況」之理由外，皆得為證據。查證人
    Ａ女、王楷勛及黃國聖於偵查中，均係以證人之身分，經檢
    察官告以具結之義務及偽證之處罰，經其等具結，而於負擔
    偽證罪之處罰心理下所為，均係經以具結擔保其等證述之真
    實性。又證人Ａ女、王楷勛、黃國聖於檢察官訊問時，並無
    證據顯示係遭受強暴、脅迫、詐欺、利誘等外力干擾情形，
    或在影響其等心理狀況致妨礙其等自由陳述等顯不可信之情
    況下所為。從而，證人Ａ女、王楷勛、黃國聖於偵查中向檢
    察官所為之陳述，既無顯不可信之情況，依上開說明，自均
    有證據能力。被告及辯護人雖以證人王楷勛、黃國聖於偵查
    中所述，係聽聞告訴人Ａ女轉述為被告強制性交之情事，屬
    傳聞證據，認無證據能力。然證人王楷勛、黃國聖於偵查中
    向檢察官所為之陳述，除其等當場聽聞告訴人Ａ女表示遭被
    告強制性交乙節，固屬傳聞自告訴人之陳述外，分別就案發
    當時被告與告訴人辦理退房，及告訴人於被告離去後所採取
    之舉措，或到場處理時所見之情狀，乃係表達其等本人所親
    自聞見之事實。是以，其等就上開本身親自聞見之事項而為
    陳述，此部分應非傳聞證據，併此敘明。
二、次按醫師執行醫療業務時，不論患者是因病尋求診療，或因
    特殊目的而就醫，醫師於診療過程中，應依醫師法之規定，
    製作病歷，此一病歷之製作，均屬醫師於醫療業務過程中所
    須製作之紀錄文書，而且每一醫療行為均屬可分，因其接續
    之看診行為而構成醫療業務行為，其中縱有因訴訟目的，例
    如被毆傷而尋求醫師之治療，對醫師而言，仍屬其醫療業務
    行為之一部分，仍應依法製作病歷，則該病歷仍屬業務上所
    製作之紀錄文書，與通常之醫療行為所製作之病歷無殊，自
    屬刑事訴訟法第159條之4第2款所稱從事業務之人於業務上
    所須製作之紀錄文書，而診斷證明書係依病歷所轉錄之證明
    文書，自仍屬本條項之證明文書，最高法院97年度台上字第
    666號判決要旨參照。查醫療財團法人徐元智先生醫藥基金
    會亞東紀念醫院（下稱亞東醫院）受理疑似性侵害事件驗傷
    診斷書係依病歷所轉錄之證明文書，揆諸前開說明，應有證
    據能力。
三、另按偵查中有關鑑定人之選任及鑑定機關（團體）之囑託，
    依刑事訴訟法第198條及第208條之規定，應由檢察官為之，
    而鑑定人及鑑定機關（團體）實施鑑定或審查之人所為之言
    詞或書面報告，即為傳聞證據之例外，具有證據能力。是以
    檢察官對於偵查中之案件，認須實施鑑定者，固應就具體個
    案，選任鑑定人或囑託鑑定機關（團體）為之；但對於司法
    警察機關調查中之案件，或有量大或急迫之情形，為因應實
    務之現實需求，如檢察官針對該類案件之性質，認為當然有
    鑑定之必要者，基於檢察一體原則，得由該管檢察長對於轄
    區內之案件，以事前概括選任鑑定人或囑託鑑定機關（團體
    ）之方式，俾便轄區內之司法警察官、司法警察對於調查中
    之此類案件，得即時送請事前已選任之鑑定人或囑託之鑑定
    機關（團體）實施鑑定，以求時效（法務部92年9月1日法檢
    字第0920035083號函參照，刊載於法務部公報第312期）。
    而臺灣高等法院檢察署檢察長業已概括選任內政部警政署刑
    事警察局（下稱刑事警察局）為「DNA型別鑑定」之鑑定機
    關，為本院辦案職務上所已知之事實。故本案承辦員警將被
    告唾液檢體，連同亞東醫院採集自被害人下體及內褲之檢體
    ，本於偵查輔助人員之身分，在案件未移送檢察官偵辦前之
    調查犯罪階段，依據上開臺灣高等法院檢察署檢察長之概括
    授權，先行送請檢察長預先核定之專責鑑定機關即刑事警察
    局實施鑑定，基於檢察一體原則，上開鑑定機關亦應視同受
    承辦檢察官所選任或囑託而執行鑑定業務，是其出具之99年
    5月13日刑醫字第0990039941號鑑定書，應屬刑事訴訟法所
    定之傳聞例外，當具有證據能力。
貳、實體方面：
一、上訴人即被告莊○○雖未於審判期日到庭，惟據其於原審及
    本院準備程序時之陳述，固坦認於上開時、地，有以手撫摸
    告訴人Ａ女胸部、下體，以伊性器官摩擦告訴人外陰部，告
    訴人並以手撫摸伊性器官之事實（原審卷第16頁反面、第17
    頁、第27頁反面、本院卷第35頁反面），惟矢口否認有何強
    制猥褻或性交之犯行，辯稱：係告訴人自願幫伊打手槍，並
    讓伊撫摸她的胸部及下體，及以性器官摩擦她的外陰部，伊
    並未強迫告訴人，且伊亦未將手指擦入告訴人陰道云云。辯
    護人則以：告訴人於上開深夜時間，仍願意與被告外出，並
    前往汽車旅館，且其與被告在一起期間，有多次機會可以離
    開，詎告訴人均未離去，亦未打電話求救，足見告訴人應係
    與被告談妥要性交易，始與被告外出，佐以告訴人係自行將
    外搭褲脫去，表現順從，被告主觀上當認此係援交，且告訴
    人反對被告以手指擦入其陰道，被告即縮手，告訴人並未表
    現出反抗之行為。至於告訴人陰道深部採集之檢體，經送請
    刑事警察局鑑定結果，固檢出Ｙ染色體DNA-STR型別，與被
    告DNA型別相符，其驗傷單上處女膜亦有陳舊撕裂傷，然而
    依卷附告訴人自慰相片2張，證明可能係告訴人自慰始受有
    外陰部之陳舊性傷口，而其陰道深部檢體檢出被告之Ｙ染色
    體DNA-STR型別，則可能是因告訴人曾幫被告自慰（打手槍
    ），以及被告先以手撫摸告訴人胸部、下體，並以性器官摩
    擦告訴人外陰部，嗣告訴人再行自慰，致原先殘留告訴人手
    部、外陰部、胸部之被告DNA，隨而進入告訴人之陰道深部
    ，不能因此認定被告之手指有插入告訴人陰道深部。又如被
    告對告訴人強制性交，則於被告駕車搭載告訴人預備離去之
    際，因繳款不足，為汽車旅館員工要求留下時，正可即時向
    該員工表示遭被告強制性交，以獲取援助，然告訴人並未立
    即求助，即使被告一去不回，告訴人初始也只是表示要離開
    ，直到該員工向其要求給付不足之款項時，始向該員工表示
    遭被告強暴，可見告訴人係因被告爽約不付款，自覺受辱，
    始執意指控被告犯強制性交罪，其態度有偏頗之虞，所述不
    能遽加採信。再者，告訴人在汽車旅館期間，多次撥打電話
    與友人聯繫，其中一通通話時間更長達489秒，也有82秒者
    ，如被告要對告訴人強制性交，豈能容任告訴人與外人電話
    聯繫，求取外援而妨礙自己犯罪之遂行？足認告訴人之指訴
    與事理不符等語為被告辯護。
二、經查：
  (一)被告於上開時、地，與告訴人相約見面後，兩人相偕前往上
    揭香奈兒汽車旅館，入住226號房，嗣告訴人擬先行離去，
    為被告所阻，2人發生口角、肢體衝突，後告訴人應允為被
    告撫摸性器官，被告並徒手撫摸告訴人胸部、下體，以其性
    器官摩擦告訴人外陰部等情，業據被告於原審及本院坦認在
    卷（原審卷第16頁反面、第27頁反面、第78頁反面至第79頁
    反面、本院卷第35、36頁）。惟被告係以強暴脅迫之違反告
    訴人意願之方法，除有上揭徒手撫摸告訴人胸部、下體，及
    以性器官摩擦告訴人外陰部之猥褻行為，復有以手指插入告
    訴人陰道內之性交行為等情，業經證人即告訴人Ａ女於偵訊
    及原審供證：伊與被告約妥於99年3月19日晚間8、9時許見
    面，見面後伊即想回家，被告一再拖延，並以聊天為由，將
    伊載往香奈兒汽車旅館，進房後被告先到浴室洗澡，洗完澡
    後，坐在沙發與伊聊天，嗣被告說想躺在床上休息一下，並
    表示想牽著伊手，所以伊就坐在床上，後來伊開始打電話給
    朋友，藉口看電影暗示友人搭救，因為伊覺得很怪，被告並
    無送伊回家之意，伊跟被告表示伊友人會來載伊，被告堅持
    不要伊友人來接伊回家，雙方開始發生口角、肢體衝突，在
    爭執過程中，伊想走出門口，但走沒1、2步，便遭被告拉回
    來，伊也有用鑰匙刮傷被告胸膛，這樣來回了幾次，被告並
    向伊恫稱：「我本來真的很想好好對妳，但是妳惹惱我，我
    要強暴妳」、「信不信我強暴妳，信不信我現在就殺了妳」
    等語，伊很害怕，後來被告開始用手掐伊脖子，並表示一定
    會把伊弄死，伊撥開被告的手，一直咳嗽，被告又撕破伊內
    褲，嗣雙方又僵持一陣子，伊知道逃不了，迫於無奈只有跟
    被告表示要幫被告打手槍，為了取信被告，伊自行將外搭褲
    脫掉，伊幫被告自慰過程，被告還摸伊胸部及下體，並將手
    指插入伊陰道內，又以性器官摩擦伊性器官等語甚詳（偵查
    卷第55至57頁、原審卷第70至76頁）。而被告於警詢及偵訊
    時亦曾供稱：伊有以手指插入告訴人陰道等語不諱（偵查卷
    第4、44頁）。且告訴人因被告上開行為，受有右手手臂3×
    1公分瘀青之傷害，亦有亞東醫院受理疑似性侵害事件驗傷
    診斷書1紙在卷可查（詳證物袋）。另本案經警在告訴人內
    褲、外陰部梳取物、外陰部、陰道深部、告訴人陰道、現場
    杯子瓶口、菸蒂、保險套及飲料瓶口採集證物，並採集被告
    及告訴人唾液，一併送請刑事警察局鑑定比對結果，本案保
    險套、杯子瓶口、飲料瓶口檢出同一男性DNA-STR型別，與
    被告DNA型別相符，該型別在臺灣地區中國人分布機率預估
    為3.42×10的負20次方；採自茶几上之保險套DNA-STR型別
    檢測結果為混合型，研判混有告訴人及被告DNA；告訴人內
    褲、外陰部、陰道深部棉棒檢出同一種Y染色體DNA-STR 型
    別，與被告DNA型別相符，不排除來自被告或與其具有同父
    系血緣關係之人等情，有刑事警察局99年5月13日刑醫字第
    0990039941號鑑定書1份附卷足參（原審卷第37至40頁）。
    此外，另有被告身體特徵相片4張、香奈兒汽車旅館監視錄
    影翻拍相片3張及現場相片32張在卷可查（偵查卷第16至25
    頁）。由上足認告訴人上開於偵查及原審中之供證顯非子虛
    ，堪以採信。從而，被告於上開時、地，對告訴人為強制性
    交、強制猥褻之事實，應堪認定。
  (二)被告雖辯稱：伊未將手指插入告訴人陰道，倘若伊有將手指
    侵入告訴人陰道，告訴人應於出汽車旅館時隨即求救或報警
    云云。惟被告於警詢及偵訊時已供認：伊於上開時，地，有
    將手指插入告訴人陰道內等語甚詳（偵查卷第4、44頁），
    核與證人即告訴人前揭於偵查及原審證述之情節吻合（偵查
    卷宗第55頁、原審卷第75頁）。另被告雖提出告訴人自慰相
    片2張為憑（原審卷第34頁），以佐證告訴人係出於自願而
    始有上開自慰行為云云。惟告訴人係受被告強暴、脅迫，始
    聽命於被告而自慰乙情，已經證人即告訴人於原審證述甚詳
    （原審卷第73頁）。且本案在告訴人陰道深部採集之檢體，
    經送請內政部警政署刑事警察局鑑定結果，檢出之Y染色體
    DNA-STR型別，與被告DNA型別相符乙情，亦如前述。足徵被
    告確曾以手指插入告訴人陰道無誤。再者，被告先於警詢及
    偵訊時供稱：伊有撫摸告訴人下體，以手指插入告訴人陰道
    ，告訴人並以手撫摸其性器官等語（偵查卷宗第4、44頁）
    。嗣於原審準備程序時先稱：伊有撫摸告訴人胸部，並以伊
    性器官摩擦告訴人下體，並未撫摸告訴人下體，亦未將手指
    插入告訴人陰道云云（原審卷第16頁反面、第17頁）；後又
    改稱：伊有隔著內褲以手撫摸告訴人下體，並未以性器官摩
    擦告訴人下體云云（原審卷第27頁反面）；旋改稱：伊有以
    伊性器官隔著內褲摩擦告訴人下體，並未以手指插入告訴人
    陰道，有摸告訴人胸部、下體，告訴人係自願幫伊打手槍云
    云（原審卷第27頁反面、第28頁）；又於原審審理時改稱：
    告訴人幫伊打手槍，伊並未以手指插入告訴人陰道，只是摸
    而已云云（原審卷第78頁反面、第79頁反面）。足徵被告於
    本案偵審過程中，就其當日猥褻告訴人之過程及有無性交乙
    節，前後陳述不一，相互齬齟，自難遽信為真。
  (三)另被告辯稱：告訴人係自願為伊打手槍，伊經告訴人同意，
    始隔衣撫摸告訴人胸部及下體，並以性器官摩擦告訴人性器
    官，並未強迫告訴人云云。然查：
  1.告訴人係因被告前開強暴、脅迫之行為，始屈意為被告撫摸
    性器官，請求被告勿對其強制性交等情，業經認定如前。而
    被告於警詢、偵訊及原審審理時亦均供稱：起初告訴人不願
    與伊發生性交行為，雙方有發生拉扯，因告訴人一開始不願
    伊以性器官或手指插入其性器官，伊有抓住告訴人，告訴人
    並持鑰匙刮傷伊胸膛；嗣伊表示「既然我不能插入，我們可
    以表面就好」，告訴人才表示願意幫伊打手槍，斯時伊等還
    有發生一些拉扯，伊有扯到告訴人之內褲等語甚詳（偵查卷
    第3頁反面、第4頁反面、第43、44頁、原審卷第78頁反面、
    第79頁反面）。足徵，告訴人於應允為被告撫摸性器官前，
    確與被告發生嚴重肢體及口角衝突，告訴人並持鑰匙自衛，
    刮傷被告胸膛，被告亦扯破告訴人之內褲。是被告主觀上亦
    應知悉告訴人並非自始願意為其撫摸性器官，亦未同意任由
    其撫摸胸部、下體，或以性器官摩擦下體，甚或以手指插入
    告訴人陰道自明。且自上開過程觀之，告訴人確係因前受被
    告上開強暴脅迫行為而始屈意為被告撫摸性器官，被告亦應
    就上情知之甚詳。從而，被告辯稱：伊係經告訴人同意而為
    之云云，應非可採。
  2.另被告及辯護人雖以告訴人在上開汽車旅館期間，多次撥打
    電話與友人聯繫，其中一通話時間更曾長達489秒，亦有82
    秒者，如被告要對告訴人強制性交，豈能容任告訴人與外人
    電話聯繫，求取外援而妨礙自己犯罪之遂行云云，並提出告
    訴人之通聯紀錄為憑。惟告訴人因擬離去現場而不可得，乃
    數度聯繫友人，藉詞暗示友人搭救，因而惹惱被告乙情，業
    據證人即告訴人於偵訊及原審證述在卷（偵查卷第55頁、原
    審卷第70頁正面）。而證人即警員黃國聖於偵查中亦供證：
    伊於99年3月20日凌晨接獲勤務中心指示，前往香奈兒汽車
    旅館，有1名男子對伊等招手，表示伊的女性友人在該旅館
    發生事情等語明確（偵查卷第45頁）。是告訴人電聯友人，
    確係與友人求救甚明。當無從僅因告訴人於本案發生期間，
    數度電聯友人，逕認被告並無違反告訴人意願而為本案強制
    性交之行為。
  3.至證人即告訴人雖於偵訊及原審審理時，坦言確於網路與被
    告談及包養之事等情。惟證人即告訴人已於偵訊及原審供證
    ：伊於網路上號稱要找包養，係開玩笑的，伊與被告見面後
    因不喜歡被告之外表，遂表示要離開等語（偵查卷第53、54
    頁、原審卷第67頁反面、第68頁正面）。而告訴人於本案案
    發後，經被告駕車搭載預備離去時，因繳款不足，為香奈兒
    汽車旅館員工要求留下，斯時其並未立即向該員表示遭被告
    強暴乙情，係於被告一去不回，該員向其要求給付不足之款
    項時，始向該員表示遭被告強暴之事等情，固亦經證人即告
    訴人於偵訊及原審審理時證述在卷（偵查卷第56頁、原審卷
    第75頁正面）。然告訴人不願此事張揚曝光之理由甚多，其
    於偵訊及原審審理時亦坦言曾與被告談及包養、援交等語不
    諱（偵查卷第54頁、原審卷第67頁反面）。是告訴人因恐其
    與被告外出之起因曝光而不願張揚，亦屬人之常情。況告訴
    人斯時已電聯友人通知員警到場，此經證人黃國聖於偵訊時
    證述甚詳（偵查卷第45頁），並有告訴人之通聯記錄1份附
    卷足參（原審卷第19頁至第24頁）。從而，自無從僅因告訴
    人未旋即將上情告知上開汽車旅館員工，逕認被告並未以手
    指插入告訴人陰道。況被告於警詢時先稱：起初告訴人不願
    與伊發生性交行為，後來伊跟告訴人說都進來汽車旅館了，
    反正她出來也是要賺錢給人包養，告訴人聽完伊的話，便開
    口表示要性交易代價5千元，就這樣與告訴人發生性交易行
    為云云（偵查卷第3頁反面）；嗣於偵訊時稱：一開始告訴
    人不願與伊發生性行為，嗣因伊等有講到包養的事情，伊跟
    告訴人說「妳出來也是要賺錢，我也會尊重妳」，所以告訴
    人A女就答應以5千元的代價幫伊自慰，伊也可以摸告訴人，
    告訴人一開始確實不願意讓伊以手指插入其性器官，但伊跟
    告訴人說「妳已經不讓我用性器官插入了，所以至少要讓我
    用手指插入」，告訴人當時就半推半就同意了云云（偵查卷
    第44頁）；又於原審審理時改稱：伊與告訴人在網路上就有
    提到5千元，因為告訴人沒有看過伊，所以要出來認識看看
    ，如果可以發生性行為的話，就是性行為的代價；告訴人一
    開始不願意讓伊以手指或生殖器插入，伊等2人發生拉扯，
    伊說「既然我不能插入，我們可以表面就好」，告訴人才表
    示同意，自己脫掉外搭褲，幫伊打手槍，伊未以手指插入告
    訴人下體云云（原審卷第78頁反面、第79頁反面）。從而，
    被告就其如何徵得告訴人同意，與其發生猥褻、性交行為，
    前後所述亦有不同，自難逕認為真實。是以，縱認被告誤認
    告訴人係因與其談妥性交易，始與其邀約見面，然其等2人
    見面後，告訴人隨即表示預備離去，被告以違反告訴人意願
    之方法，對告訴人為上開猥褻及性交之行為，自無解其妨害
    性自主之罪刑（最高法院95年度台上字第872號判決意旨參
    照）。再參以證人王楷勛於偵訊時亦供證：當日被告與告訴
    人進入汽車旅館時，並無異狀，然要離開時，因為有延長1
    個小時，他們不夠150元，所以伊就希望他們1個人留下，告
    訴人就下車留下，讓被告去領錢，當時告訴人的表情很不開
    心，被告臨走前還要伊好好安撫，接著被告就一去不回；嗣
    隔約10分鐘左右，告訴人表示要離開，然被告尚未回來，所
    以伊希望告訴人付錢，告訴人就說要告被告強暴她等語甚詳
    （偵查卷第45頁）。從而，告訴人於本案案發後，對汽車旅
    館員工及到場處理之員警，均表示遭被告性侵乙情不諱。衡
    諸常情，若非確有其事，告訴人豈有為區區旅館延長休息費
    用1百多元，即任意虛編自己遭被告性侵，此一社會觀感並
    非光彩榮譽之情節，誣指被告犯罪之可能與必要。
  4.另辯護人辯護意旨以：告訴人反對被告以手指插入其陰道，
    被告即縮手，告訴人並未表現出反抗之行為云云。然按刑法
    強制性交罪，係以對於男女以強暴、脅迫、恐嚇、催眠術或
    其他違反其意願之方法而為性交為其構成要件。所稱違反其
    意願之方法，固不必達於使被害人不能抗拒之程度，祇須所
    施用之方法違反被害人之意願，足以壓抑被害人之性自主決
    定權，妨害被害人之自由意志，違反被害人之意願而仍執意
    為之。是否違反被害人之意願，自應從客觀之事實，如被害
    人曾否抵抗、是否試圖逃離、求救、是否曾以言詞或動作表
    示不同意與之性交而為判斷（最高法院98年度台上字第3927
    號、97年度台上字第6117號判決要旨參照）。查被告於警詢
    、偵訊及原審審理時均供稱：告訴人確係不同意伊將手指插
    入其陰道等語甚詳（偵查卷第4頁正面、第44頁、原審卷第
    79頁反面）。證人即告訴人於偵訊及原審審理時亦均供證：
    伊當時確曾表達不願被告以手指插入伊陰道之意等語甚明（
    偵查卷第55頁、原審卷第72頁反面）。是告訴人既曾出言反
    對被告將手指插入其陰道，被告亦明知上情，仍執意將手指
    插入告訴人之陰道內，揆諸前開說明，自屬違反告訴人意願
    ，而對告訴人為強制性交之行為甚明。
  (四)綜上所述，被告及辯護人上開所辯均不足採信，本件事證已
    臻明確，被告犯行洵堪認定，應依法論科。
三、按刑法第221條第1項所謂其他違反其意願之方法而為性交者
    ，並不以類似於該條項前段所列舉之強暴、脅迫、恐嚇或催
    眠術等方法為必要，祇要行為人主觀上具備侵害被害人性自
    主之行使、維護，以任何違反被害人意願之方法為性交者，
    均屬之（最高法院94年度臺上字第4598號判決要旨參照）。
    查被告以上開方式，使告訴人屈服，係以違反告訴人意願之
    方式，對告訴人為性交之行為，核其所為，係犯刑法第221
    條第1項之強制性交罪。又被告對告訴人雖有數次違反其意
    願而為猥褻之行為，然被告係基於一個整體決意，在相當密
    切之時間內，而違反告訴人意願，對其為上開猥褻行為，依
    一般社會通念，僅侵害一性自主法益，在時間差距上，尚屬
    密接，犯罪方法與態樣又雷同，於刑法評價上，宜將前揭犯
    行以包括之一行為予以評價較為合理，俱為接續犯，應以一
    罪論。又被告強制猥褻之低度行為，應為強制性交之高度行
    為所吸收，不另論罪。另被告前受如事實欄所載之前案有期
    徒刑宣告及執行完畢情形，有本院被告前案紀錄表1件在卷
    可參，其於前開受徒刑之執行完畢後，5年以內故意再犯本
    案有期徒刑以上之罪，為累犯，應依刑法第47條第1項規定
    加重其刑。
四、原審認被告罪證明確，因而適用刑法第221條第1項、第47條
    第1項之規定，並審酌被告為滿足其一己之私慾，對告訴人A
    女為本案犯行，造成告訴人無可抹滅之傷害，又其乘告訴人
    與其獨處，徬徨無助之際，施以上開強暴、脅迫手段，犯罪
    之手法凶惡，又其犯後否認犯行，暨斟酌其智識程度、與告
    訴人之關係等一切情狀，量處有期徒刑4年2月，經核無不合
    。被告上訴意旨否認犯行，指摘原判決不當，為無理由，應
    予駁回。
五、被告經合法傳喚，無正當理由不到庭，爰不待其陳述逕行判
    決。
據上論結，應依刑事訴訟法第368條、第371條，判決如主文。
本案經檢察官邱美育到庭執行職務。
中    華    民    國   100    年    5     月    19    日
            刑事第二十一庭審判長法  官  周政達
                                法  官  趙文 
                                法  官  楊力進
以上正本證明與原本無異。
如不服本判決，應於收受送達後10日內向本院提出上訴書狀，其
未敘述上訴之理由者並得於提起上訴後10日內向本院補提理由書
（均須按他造當事人之人數附繕本）「切勿逕送上級法院」。
                                書記官  彭威翔
中    華    民    國   100    年    5     月    19    日
附錄：本案論罪科刑法條全文。
中華民國刑法第221條
對於男女以強暴、脅迫、恐嚇、催眠術或其他違反其意願之方法
而為性交者，處 3 年以上 10 年以下有期徒刑。
前項之未遂犯罰之。